【裁判字號】    91,易,4462
【裁判日期】    920130
【裁判案由】    傷害等
【裁判全文】
臺灣高雄地方法院刑事判決                        九十一年度易字第四四六二號
    公  訴  人  臺灣高雄地方法院檢察署檢察官
    被      告  甲○○  男  二.
右列被告因傷害等案件，經檢察官提起公訴（九十一年度偵字第二０二八一號），本
院判決如左：
    主  文
甲○○公然侮辱人，處罰金壹仟元，如易服勞役，以佰元折算壹日；又傷害人之身
體，處拘役參拾日，如易科罰金，以佰元折算壹日。
    事  實
一、甲○○與乙○○係高雄市三民區○○○路八十號長谷大樓柏格國際傳銷公司同事
    ，二人於民國九十一年五月三日二十三時許，在該公司五樓辦公室內，因業務上
    財物細故發生口角爭執，甲○○遂先在上開公司同事均得共聞共見之場所，以台
    語三字經「幹你娘」等足以貶損乙○○人格之粗鄙言語公然侮辱乙○○。繼而又
    基於傷害之犯意，以拳腳毆打乙○○身體，致乙○○受有左後頭部、左腰部擦瘀
    傷等傷害。嗣經該公司同事林原陛、葉文興等人上前將二人拉開勸阻，始行止息
    。
二、案經乙○○訴由高雄市政府警察局三民第二分局移送臺灣高雄地方法院檢察署檢
    察官偵查起訴。
    理  由
一、訊據被告甲○○僅坦承於右揭時地與告訴人乙○○發生爭吵，並口出三字經辱罵
    告訴人之事實，但否認另有毆打告訴人之傷害犯行，辯稱：當時雙方大聲爭吵，
    伊只有罵告訴人，未動手打告訴人云云。經查，
（一）右揭事實，除據告訴人乙○○指訴歷歷，且經證人即當時在場勸架之公司同事
      林原陛於偵查中證述：當時告訴人要出去上廁所，被告就上前以手腳打告訴人
      ，並且罵三字經，直到我們把他拉開，拉開之後，他還在罵告訴人等語（見偵
      查卷第十一、十二頁筆錄），另一勸架之同事葉文興亦於偵查中同稱被告歐打
      、辱罵告訴人三字經等情足供相互參佐（見偵查卷第二十頁背面筆錄），而告
      訴人當日確因左後頭部、左腰部受有擦瘀傷，於翌日上午分至屏東縣新埤小康
      醫院就醫之事實，亦據醫師張永享於偵查中證實，並有驗傷診斷書及病歷資料
      在卷互核足稽，被告雖猶以林原陛、葉文興二人之證詞均不實，驗傷就診病歷
      可能虛偽等詞否認傷害之情，然上開二證人於被告與告訴人爭執時確實在場勸
      架之情，為被告所承認，且其中證人林原陛復為被告之直屬上線，就傳銷業務
      交誼而言，證人林原陞與被告之情誼，應較之與告訴人更為密切，應無坦護告
      訴人之情理，且由林原陛、葉文興二人均同證述被告有打、罵告訴人之舉，倘
      被告無此犯行，公司同事又豈均會為不利被告之證詞，足見上開證人之證詞，
      均足信為真實無疑，不容被告空言否認，其當時確有辱罵、毆打告訴人之行為
      ，已堪肯認，所辯不可採信。
（二）次查，言語內容若達足以貶損他人社會評價，侵害他人人格者，即屬侮辱之範
      疇，而「幹你娘」等語以閩南語發音之三字經，具有貶損相對人之人格，甚已
      辱及對方尊嚴，於現今社會乃係極為嚴重之侮辱言語，此乃眾所周知之事；而
      被告對告訴人罵稱「幹你娘」等粗鄙言語之地點，係在二人上班之柏格國際傳
      銷公司辦公室，其他同事當得以見聞，故被告在此公開處所以上開言詞辱罵告
      訴人，顯係於不特定多數人得共見共聞之狀態下侮辱告訴人，其公然侮辱犯行
      ，亦洵堪認定。
（三）從而，本件被告公然侮辱、傷害犯行，事證明確，均堪認定。
二、核被告所為，分別係犯有刑法第二百七十七條第一項之傷害罪及同法第三百零九
    條第一項之公然侮辱罪。被告所犯二罪名，犯意各別，行為互殊，應分論併罰。
    審酌被告未能理性處理與告訴人間之紛爭，反傷害、侮辱告訴人，且本院審理期
    間仍未能止息，猶在法庭上指責對方，顯無悔意，姑念其前無犯罪前科，有臺灣
    高雄地方法院檢察署刑案資料查註紀錄表在卷供參，因青年氣盛，偶罹刑張等一
    切情狀，就被告所犯上開二罪名，分別量處如主文所示之罰金刑及拘役，併各諭
    知罰金如易服勞役、拘役如易科罰金之折算標準。
據上論斷，應依刑事訴訟法第二百九十九條第一項前段，刑法第二百七十七條第一項
、第三百零九條第一項、第四十一條第一項前段、第四十二條第二項，罰金罰鍰提高
標準條例第一條前段、第二條，判決如主文。
中      華      民      國    九十二    年      一      月     三十     日
                                    臺灣高雄地方法院刑事第五庭
                                        法  官  陳  淑  卿
右正本證明與原本無異。
如不服本判決，應於送達後十日內，向本院提出上訴狀。
                                        書記官  邱  靜  銘
中      華      民      國    九十二    年      一      月     三十     日
附錄本判決論罪之法條全文
刑法第二百七十七條條第一項。
傷害人之身體或健康者，處三年以下有期徒刑，拘役或一千元以下罰金。
刑法第三百零九條第一項。
公然侮辱人者，處拘役或三百元以下罰金。


司法院資訊處製作；財團法人民間司法改革基金會備份。
